臺灣臺中地方法院民事判決　　　　　　　　　　　 九十二年度訴字第三一三七號
　　原　　告　甲　○　○
　　被　　告　丙　○　○
　　　　　　　丁　○　○
　　　　　　　乙　○　○
右當事人間請求侵權行為損害賠償事件，原告提起刑事附帶民事訴訟，經本院刑事庭
移送前來（九十二年度附民字第三五五號），本院於民國九十三年三月三十日言詞辯
論終結，判決如左：
    主      文
被告應連帶給付原告新臺幣壹拾壹萬玖仟柒佰捌拾元，及自民國九十二年七月十七日
起至清償日止，按年息百分之五計算之利息。
原告其餘之訴駁回。
訴訟費用由被告連帶負擔五分之一，餘由原告負擔。
本判決第一項得假執行。
原告其餘假執行之聲請駁回。
    事      實
甲、原告方面：
一、聲明：
  （一）被告應連帶給付原告新臺幣（下同）五十一萬九千七百八十元，及自起訴狀
        繕本送達翌日起至清償日止，按年息百分之五計算之利息。
  （二）原告願供擔保，請准宣告假執行。
二、陳述：
  （一）緣兩造間因臺中市廣告工程商業同業公會（下稱臺中市廣告公會）第十三屆
        理監事改選之會議紀錄事宜積怨，被告三人與楊白雲（業經刑事判決諭知無
        罪確定），基於傷害原告之犯意聯絡，於民國九十二年四月二十二日二十一
        時許，先由訴外人楊白雲撥打電話確認原告在家後，被告丙○○及丁○○即
        趕赴並以暴力手段強行進入原告位於臺中市○○○路六十八號之住處，並夥
        同隨後趕來現場之被告乙○○，聯手痛毆原告，且以全罩式安全帽連續重擊
        原告，致原告當場昏迷，並受有頭部外傷並右臉紅腫、左上眼瞼抓傷、鼻子
        抓傷、上唇抓傷、後枕部二處紅腫、胸部挫傷及輕微腦水腫等傷害。
  （二）原告依民法第一百八十四條第一項、第一百八十五條第一項、第一百九十三
        條、第一百九十五條第一項之規定，請求被告賠償之費用為：
    １．醫藥費部分：
        共支出一萬九千七百八十元。
    ２．精神賠償（慰撫金）部分：
        原告雖為臺中市廣告公會第十二屆理事長，並未參選第十三屆理事職位，然
        被告丙○○及訴外人楊白雲仍藉詞原告未積極為被告輔選為理由，共謀教訓
        原告，且明目張膽公然在原告住處逞兇，甚至邀集被告丁○○、乙○○助陣
        毆打原告，原告受此傷害打擊，除腦部受有無法預知之其他危險性外，被毆
        當時，原告家中妻小皆親眼目睹，連帶影響其等對於社會治安之嚴重恐懼，
        陰影迄今無法去除，因此請求精神慰撫金五十萬元。
    以上合計請求五十一萬九千七百八十元。
三、證據：提出門診醫療費用收據影本八紙為證。
乙、被告丙○○、丁○○部分：
一、聲明：原告之訴及假執行之聲請均駁回。
二、陳述：兩造係於四月二十二日衝突，原告卻於二十四日始就醫住院，因此二十四
          日之傷害應非被告所造成，且住院費用太高。又兩造既係互毆，被告也有
          受傷，原告請求之精神慰撫金太高，並不合理。
三、證據：提出診傷診斷證明書影本二紙、刑事附帶民事起訴狀影本一份、刑事上訴
          理由狀影本一份、臺灣高等法院臺中分院九十二年度上訴字第二二五二號
          刑事判決影本一份為證。
丙、被告乙○○部分：未於最後言詞辯論期日到場，惟據其前之聲明及陳述為：
一、聲明：原告之訴及假執行之聲請均駁回。
二、陳述：希望能與原告達成和解。
丁、本院依職權函查被告之財產歸戶清單、九十一年度綜合所得稅申報資料，及原告
    於中山醫學大學附設醫院之就診治療情形。
    理      由
壹、程序部分：
一、本件原告起訴原請求被告應連帶給付原告五十二萬三千二百四十元及自起訴狀繕
    本送達翌日起至清償日止，按年息百分之五計算之利息。嗣於審理中縮減請求被
    告應給付原告五十一萬九千七百八十元，及上開利息。依民事訴訟法第二百五十
    五條第一項第三款之規定，自無不可，合先敘明。
二、被告乙○○經合法通知，未於最後言詞辯論期日到場，核無民事訴訟法第三百八
    十六條各款所列情形，爰依原告之聲請，由其一造辯論而為判決。
貳、實體部分：
一、本件原告起訴主張：兩造間因臺中市廣告公會第十三屆理監事改選之會議紀錄事
    宜積怨，被告三人與訴外人楊白雲，於九十二年四月二十二日二十一時許，先由
    楊白雲撥打電話確認原告在家後，被告丙○○及丁○○即趕赴並以暴力手段強行
    進入原告位於臺中市○○○路六十八號之住處，並夥同隨後趕來現場之被告乙○○，聯手痛毆原告，且以全罩式安全帽連續重擊原告，致原告受有頭部外傷並右
    臉紅腫、左上眼瞼抓傷、鼻子抓傷、上唇抓傷、後枕部二處紅腫、胸部挫傷及輕
    微腦水腫等傷害。經原告提起自訴，由本院刑事庭以九十二年度自字第三八七號
    案件審理結果，判決被告丙○○、丁○○、乙○○犯共同傷害罪，各處有期徒刑
    三月，如易科罰金以三百元折算一日，嗣經上訴臺灣高等法院臺中分院以九十二
    年度上訴字第二二五二號判決上訴駁回確定等情，為被告所不爭執，並有本院九
    十二年度自字第三八七號、臺灣高等法院臺中分院九十二年度上訴字第二二五二
    號刑事判決各一份在卷可稽，堪認原告主張為真實。
二、按因故意或過失，不法侵害他人之權利者，負損害賠償責任；數人共同不法侵害
    他人之權利者，連帶負損害賠償責任；不法侵害他人之身體或健康者，對於被害
    人因此喪失或減少勞動能力或增加生活上之需要時，應負損害賠償責任；不法侵
    害他人之身體、健康，被害人雖非財產上之損害，亦得請求賠償相當之金額；民
    法第一百八十四條第一項前段、第一百八十五條第一項前段、第一百九十三條第
    一項、第一百九十五條第一項前段分別定有明文。原告因被告之共同不法行為，
    致其身體、健康受有損害，自得本諸上開規定，請求被告連帶賠償。茲就原告所
    得請求之金額，說明如下：
（一）醫療費用部分：
      原告主張其因受傷就醫支出醫療費用二萬三千二百四十元乙節，業據其提出醫
      療費用收據影本九紙為證，唯其中欠卡押金三千四百六十元部分，係屬原告可
      請求退還之費用，嗣原告於審理中減縮請求此部分之費用，扣除此部分後之醫
      療費為一萬九千七百八十元，核其支出項目，均屬治療所必須，應予核准。雖
      被告丙○○、丁○○抗辯稱：原告嗣於九十二年四月二十四日再度就診，距兩
      造於同年月二十二日發生衝突，業已相隔二日，其後所支出之醫療費用，應與
      本件無關云云。然查，本院刑事庭審理上開原告自訴被告傷害案件時，就原告
      所受傷勢情形函詢中山醫學大學附設醫院，該院函覆以：病患甲○○於九十二
      年四月二十二日晚上十一時五分由救護車送達本院，由家屬主訴係被人毆打導
      致頭部外傷併右臉紅腫約四Ⅹ三公分，右上眼瞼抓傷一．五Ⅹ○．二公分，鼻
      子抓傷○．五Ⅹ○．五公分，上唇抓傷○．五Ⅹ○．三公分，後枕部二處紅腫
      各為一Ⅹ○．五及一．五Ⅹ一．五公分，胸部挫傷。患者主訴頭痛、頭暈及胸
      痛，經Ⅹ光片檢查並無明顯之骨折。於九十二年四月二十三日凌晨三時給予頭
      部外傷卡及衛教後，病患返家療傷並門診追蹤治療。患者因症狀持續，再次於
      九十二年四月二十四日入院經電腦斷層掃描顯示輕微腦水腫，故住院治療，於
      九十二年四月二十五日出院。由傷勢推斷係外力引起的，依臨床症狀及傷勢判
      斷無立即生命危險，但不排除後續之其他危險性等語，有該院九十二年六月十
      一日中山醫九二一玉法字第九二○六九六號函附於刑事卷可稽（見卷附本院九
      十二年度自字第三八七號刑事判決第七頁理由壹（二）部分），足認原告於九
      十二年四月二十四日再度就診住院，乃係因受被告毆打傷勢尚未痊癒所致，是
      被告前揭辯稱此部分之醫療費與伊等無關云云，自無足採。從而，原告請求被
      告賠償醫療費為一萬九千七百八十元，為有理由，應予准許。
（二）精神慰撫金部分：
      查原告遭被告等人圍毆成傷，頭部受有外傷併右臉紅腫，右上眼瞼抓傷、鼻子
      抓傷、上唇抓傷、後枕部紅腫、胸部挫傷及輕微腦水腫傷害，有如上述，則原
      告確受有精神及肉體上之痛苦。本院並審酌原告學歷為高中畢業，係臺中市廣
      告公會前任理事長，現為廣告公司負責人，月入約四萬多元，業據原告陳明在
      卷，惟本件被告丙○○、丁○○亦遭原告毆打受有傷害，有上開刑事判決可稽
      ，暨被告丙○○陳稱其為高中畢業，目前無業，名下並無財產，現仍為台中市
　　　廣告公會常務理事，及被告丁○○陳稱其為高中畢業，為台中市廣告公會會員
　　　，月入約二萬元，名下無不動產等兩造之經濟能力、身分、地位等一切情狀，
      認原告請求被告賠償精神慰撫金五十萬元，尚嫌過高，應予核減為十萬元，方
      屬公允，逾此數額之請求，為無理由，應予駁回。
（三）綜上所述，本件原告所得請求之損害賠償數額，合計為十一萬九千七百八十元
      （19780+100000=119780元）。
三、從而，原告本於侵權行為之法律關係，請求被告連帶給付原告十一萬九千七百八
    十元，及自訴狀繕本送達翌日即九十二年七月十七日起至清償日止，按年息百分
    之五計算之利息，為有理由，應予准許。逾此部分之請求，為無理由，應予駁回
    。
四、原告陳明願供擔保，請准宣告假執行，惟核其勝訴部份所命給付之金額未逾五十
    萬元，應依職權宣告假執行，此部分原告陳明願供擔保等情，僅為促使法院依職
    權發動假執行，自無庸予以准駁；至原告敗訴部分，其假執行之聲請，因訴之駁
    回而失所附麗，自不予准許。
五、據上論結，本件原告之訴為一部有理由，一部無理由，依民事訴訟法第三百八十
    五條第一項前段、第七十九條、第八十五條第二項、第三百八十九條第一項第五
    款，判決如主文。
中　　　華　　　民　　　國　　九 十 三　　年　 　四　　　月　　十 六　　日
　　　　　　　　　　　　       　臺灣臺中地方法院民事第二庭
                                       法　官　吳幸芬
右為正本，係照原本作成。
如不服本判決，應於判決送達後二十日內，向本院提出上訴狀。
中　　　華　　　民　　　國　　九 十 三　　年　 　四　　　月　　十 六　　日
                                       書記官
